【裁判字號】    95,聲再,204
【裁判日期】    950704
【裁判案由】    偽造文書等
【裁判全文】
臺灣高等法院刑事裁定                 95年度聲再字第204號
再審聲請人
即受判決人    甲○○
上列聲請人因偽造文書等案件，對於本院94年度上訴字第3046號
，中華民國95年4 月25日第二審確定判決，聲請再審及停止刑罰
之執行，本院裁定如下：
    主  文
再審及停止刑罰執行之聲請均駁回。
    理  由
一、聲請意旨略以：(1)原判決附表二的互助會，會員虛報12個活
    會，死會確實僅剩9個而非21個，足證原判決認定「應剩9期
    未標，惟尚有活會21個」，並據此推論聲請人確有詐欺犯行
    ，有所違誤；(2)原判決附表三的互助會，會員虛報9 個活會
    ，足證原判決認定「應剩15期未標，惟尚有活會20會」，並
    據此推論聲請人確有詐欺犯行，有所違誤；(3)原判決附表四
    的互助會，會員虛報2 個活會，足證原審認定「應剩22期未
    標，惟尚有活會24會」，並據此推論聲請人確有詐欺犯行，
    應有違誤；(4)前開新事證足證聲請人就原判決附表二、三、
    四的互助會，確無詐標、偽標等詐欺行為，且原判決附表四
    所謂之互助會，其互助單明顯與正常之互助單不同，顯係有
    心人故意偽造，爰依刑事訴訟法第420條第1項第6 款提出再
    審聲請並請准以裁定停止刑罰之執行。
二、按刑事訴訟法第420條第1項第6 款所謂發見確實之新證據，
    係指就新證據之本體形式上觀察，顯然可認為足以動搖原確
    定判決，並能據以認定受判決人應受無罪、或免訴、或輕於
    原判決所認定之罪名，並無須經過調查者。且該證據於事實
    審法院判決前即已存在，祗因未發見，為法院及當事人所不
    知，迨判決後始行發見者而言。
三、查本件聲請人甲○○所提之「新證據」（即原判決附表二、
    三、四之虛報活會一覽表、會款簽收收據等），從該證據之
    本體形式上觀察，並非顯然可認為足以推翻原判決所為之事
    實認定，亦不足以動搖原確定判決，並能據以認定受判決人
    應受無罪、或免訴、或輕於原判決所認定之罪名，而無須經
    過調查者，其既非經過相當之調查不能證明其真偽或聲請意
    旨所述是否為真實可採，自與確實新證據之意義不符。
四、本件聲請既未提出所謂確實之新證據，其餘亦祇是否認犯罪
    或對犯罪事實之有無再事爭執，從而，揆諸前揭之說明，本
    件自不得據以聲請再審，其再審之聲請為無理由，應予駁回
    。又再審之聲請，無停止刑罰執行之效力，刑事訴訟法第43
    0 條前段著有明文，本件再審之聲請既應駁回，其停止刑罰
    執行之聲請，亦屬無從准許，應併予駁回。
據上論斷，應依刑事訴訟法第434條第1項，裁定如主文。
中    華    民    國    95    年    7     月    4     日
                  刑事第十庭    審判長法  官  劉景星
                                      法  官  李春地
                                      法  官  陳志洋
以上正本證明與原本無異。
不得抗告。
                                      書記官  王韻雅
中    華    民    國    95    年    7     月    5     日


司法院資訊處製作；財團法人民間司法改革基金會備份。
